【裁判字號】    96,訴,1135
【裁判日期】    970215
【裁判案由】    毒品危害防制條例
【裁判全文】
臺灣基隆地方法院刑事判決              96年度訴字第1135號
公  訴  人  臺灣基隆地方法院檢察署檢察官
被      告  乙○○
上列被告因違反毒品危害防制條例案件，經檢察官提起公訴（96
年度毒偵字第2654、2745、2746號），並經本院合議庭裁定由受
命法官獨任進行簡式審判程序，判決如下：
    主      文
乙○○施用第一級毒品，累犯，處有期徒刑捌月；又施用第一級
毒品，累犯，處有期徒刑捌月；又施用第一級毒品，累犯，處有
期徒刑捌月，扣案之注射針筒壹支沒收。應執行有期徒刑壹年肆
月，扣案之注射針筒壹支沒收。
    事實及理由
一、本件犯罪事實應補充「被告因施用毒品，經分別判處有期徒
    刑1年、10月確定，以上2刑與另件竊盜案件經本院判處有期
    徒刑6月，於96年2月13日縮刑假釋交付保護管束，甫於96年
    6 月20日假釋期滿，未經撤銷假釋，其未執行之刑以已執行
    論而執行完畢。」，證據應補充「被告於本院準備程序及審
    判程序之自白。」，應適用之法條應補充「被告持有第一級
    毒品海洛因係供施用，其持有之低度行為應為施用之高度行
    為所吸收，不另論罪。」外，餘犯罪事實、證據及應適用之
    法條均引用如附件檢察官起訴書之記載。
二、據上論斷，應依刑事訴訟法第273 條之1第1項、第284條之1
    、第299條第1項前段、第310條之2、第454條第2項，毒品危
    害防制條例第10條第1項、第23條第2項，刑法第11條前段、
    第47條第1項、第51條笫5款、第38條第1項第2款，判決如主
    文。
本案經檢察官甲○○到庭執行職務。
中    華    民    國    97    年    2    月    15    日
                  刑事第四庭法  官    何怡穎
以上正本證明與原本無異。
如不服本判決應於收受本判決後10日內向本院提出上訴書狀，其
未敘述上訴理由者，並得於提起上訴後10日內向本院補提理由書
狀（均須按他造當事人之人數附繕本）「切勿逕送上級法院」。
中    華    民    國    97    年    2    月    15    日
                            書記官    鄭梅君
附錄本案論罪科刑法條：
毒品危害防制條例第十條第一項
施用第一級毒品者，處六月以上五年以下有期徒刑。
附件：
臺灣基隆地方法院檢察署檢察官起訴書
                                    96年度毒偵字第2654號
                                    96年度毒偵字第2745號
                                    96年度毒偵字第2746號
    被      告  乙○○  男  34歲（民國○○年○月○○日生）
                        住基隆市○○區○○街303巷19弄18
                          號
                        國民身分證統一編號：Ｚ000000000號
上列被告因違反毒品危害防制條例案件，業經偵查終結，認應提
起公訴，茲敘述犯罪事實、證據並所犯法條如下：
        犯罪事實
一、乙○○前因施用毒品案件，先後2 次經裁定送觀察、勒戒後
    ，均認無繼續施用毒品之傾向，分別由本署檢察官以88年度
    偵字第3636號及88年度偵字第4724號為不起訴處分確定。復
    因施用第二級毒品案件，經送強制戒治（業於民國90年11月
    27日期滿執行完畢），先後由本署檢察官以89年度毒偵字第
    599號及90年度毒偵字第601號聲請簡易判決處刑及提起公訴
    ，分別經臺灣基隆地方法院於以89 年度基簡字第542號及90
    年易字第270號判決各判處有期徒刑6月、4月確定，以上2刑
    接續執行，甫於90年11月29日易科罰金執行完畢。又因施用
    第一、二級毒品案件，由本署檢察官以93年度毒偵字第2445
    號及臺灣新竹地方法院檢察署檢察官以94年度毒偵字第2248
    號提起公訴，分別經臺灣基隆及新竹地方法院以93年度訴字
    第902號及95年度訴字第73號判決各判處有期徒刑1年、10月
    確定，以上2刑接續執行，於96年2月13日縮刑假釋交付保護
    管束，甫於96年6 月20日期滿執行完畢。詎其仍未戒除毒癮
    ，復基於施用第一級毒品海洛因之犯意，先後於96年9 月18
    日中午12時許、96年10月8 日晚上6、7時許及96年10月13日
    晚上6、7 時許，在其位於基隆市○○區○○街303巷19弄18
    號之住處，施用毒品海洛因多次，迄為警分別於：（1）96
    年9月18日下午4時40分許，在其上開住處，因執行搜索勤務
    而查獲；（2）96年10月9日上午7、8時許，在基隆市○○街
    8號處，為警查獲；（3）96年10月14日下午2 時30分許，在
    基隆市○○路9 號旁之公廁內處，因見其與陳子崴行跡可疑
    而上前盤查查獲，當場並扣得其主動交出身上所有之注射針
    筒1 支，乙○○經警均採尿送驗結果，均係呈海洛因之嗎啡
    陽性反應後，始查悉上情。
二、案經基隆市警察局第二分局報告偵辦。
        證據並所犯法條
一、上揭事實，業據被告乙○○坦承不諱。經查，按一般吸用或
    施打毒品（或麻醉藥品）8 小時內，約有百分之八十於尿中
    排出，24小時後剩餘量之百分之九十再排出，72小時仍有微
    量排出。被告先後於96年9月18日17時30分、96年10月9日11
    時25分及96年10月14日16時20分許，在基隆市警察局第二分
    局所採集之尿液，經送台灣尖端先進生技醫藥股份有限公司
    檢驗結果，均係呈海洛因之嗎啡陽性反應一節，有上揭分局
    偵辦毒品案件尿液檢體對照表3 份及上開公司出具之濫用藥
    物檢驗報告（尿液檢體編號：96-二-474號、96-二-538號及
    96-二-551號）3份附卷可稽，堪信被告確於上揭時有施用毒
    品海洛因之事實。此外，並有注射針筒1 支扣案可資佐證，
    復有不起訴處分書、簡易判決處刑書、起訴書及本署刑案資
    料查註紀錄表在卷足憑，是被告自白與事實相符，事證明確
    ，其犯嫌已堪認定。
二、核被告乙○○所為，係犯毒品危害防制條例第10條第1 項之
    施用第一級毒品罪嫌。其所犯上開3 罪間，行為互殊，犯意
    各別，請分論併罰。查被告有如犯罪事實欄所示前科執行完
    畢，有本署刑案資料查註紀錄表1份在卷供參，其於5年內再
    犯本件有期徒刑以上之罪，為累犯，請依刑法第47條第1項
    規定加重其刑。扣案之注射針筒1支，為被告所有供其施用
    第一級毒品所用之物，併請依刑法第38條第1項第2款、第3
    款規定宣告沒收之。
三、依毒品危害防制條例第23條第2項、刑事訴訟法第251條第 1
    項提起公訴。
    此  致
臺灣基隆地方法院
中    華    民    國    96    年    11    月    20    日
                              檢察官  黃  鴻  達
本件正本證明與原本無異
中    華    民    國    96    年    11    月    26    日
                              書記官  林  亮  珠
附錄所犯法條：
毒品危害防制條例第10條第1項
    施用第一級毒品者，處 6 月以上 5 年以下有期徒刑。


司法院資訊處製作；財團法人民間司法改革基金會備份。
